【裁判字號】    90,交易,15
【裁判日期】    900226
【裁判案由】    過失傷害等
【裁判全文】
臺灣臺南地方法院刑事判決                            九十年度交易字第一五號
    公  訴  人  臺灣台南地方法院檢察署檢察官
    被      告  丙○○
                乙○○
                甲○○
右列被告因過失傷害案件，經檢察官提起公訴（八十九年度偵字第一一二五六號），
本院判決如左：
    主  文
乙○○因過失傷害人，處拘役肆拾日，如易科罰金，以參佰元折算壹日。
丙○○共同傷害人之身體，處拘役伍拾玖日，如易科罰金，以參佰元折算壹日。
甲○○傷害人之身體，處拘役肆拾日，如易科罰金，以參佰元折算壹日。
    事  實
一、丙○○任職於「米堤舞廳」，於民國八十九年一月十一日四時三十分許，駕駛車
    牌號碼Ｙ八－七二七二號自小客車，附載到店內消費之三名不明姓名年籍男子欲
    至台南巿小北夜巿吃宵夜，由台南巿和緯路快車道西向東方向行駛，行經台南巿
    文賢路與和緯路口時，原應注意汽車行駛至無號誌之交岔路口，支線道車應暫停
    讓幹道車先行及汽車行駛時，應注意車前狀況，並隨時採取必要之安全措施，且
    依當時情狀並無不能注意之情形，而仍貿然前行。當時適有乙○○駕駛車牌號碼
    Ｙ九－八五八二號自小客車，附載友人甲○○，由台南巿文賢路快車道南向北行
    駛，亦原應注意車前狀況，隨時採取必要之安全措施，而仍超速行過該路口。因
    兩方皆有上述過失，致乙○○之汽車車頭撞擊丙○○汽車之右後方，丙○○之頭
    部受到撞擊而受有頭暈頭痛之傷害，乙○○及甲○○則未受傷。肇事後雙方均下
    車察看，因肇事責任歸屬而生爭執，丙○○竟基於傷害之故意，與前述三名不明
    姓名男子共同以手毆打乙○○及甲○○，致乙○○受有臉部瘀青腫脹、右手背瘀
    青１Ｘ１公分兩處、及左手肘瘀青４Ｘ４公分之傷害，甲○○受有左眼下瘀青２
    Ｘ２公分、右手臂擦傷２Ｘ３公分兩處之傷害，其間因甲○○亦基於普通傷害之
    犯意出手與丙○○相互拉扯，致丙○○亦受有右後頸４. ２公分抓痕併瘀傷之傷
    害。
二、案經甲○○、乙○○、丙○○訴由台南巿警察局第五分局報告由台灣台南地方法
    院檢察署偵查起訴。
        理  由
一、訊據被告乙○○及甲○○對在右揭時地與被告丙○○發生車禍進而發生互毆拉扯
    之事實坦承不諱，核與告訴人丙○○警訊偵查中指述情節相符，且有成大醫院診
    斷證明書、道路交通事故調查報告表各一紙及現場照片十幀在卷可稽；被告丙○○則矢口否認涉有右揭傷害犯行，辯稱：我開車門下來，甲○○就抓我頭頂頭髮
    ，乙○○在我們爭吵時就跑過來，然後跟我車上三人拉扯互毆，我沒有參與，當
    時因頭暈坐在安全島上云云，惟查右揭犯罪事實，業據告訴人乙○○及甲○○警
    訊偵查中指訴綦詳，且有台南醫院驗傷診斷書兩紙附卷足憑，被告三人等犯行均
    可認定。
二、核被告甲○○及丙○○所為係犯刑法第二百七十七條第一項之傷害罪；被告乙○○所為係犯刑法第二百八十四條第一項前段之過失傷害罪。被告丙○○就上開傷
    害乙○○、甲○○部分，與該三不詳姓名之男子有犯意聯絡及行為分擔，均為共
    同正犯，又其等諸人一個傷害犯行，致乙○○、甲○○受傷，為想像競合犯，應
    從一重處斷。本院爰審酌被告品性及智識程度、過失程度、犯罪所生之危害及犯
    後態度等一切情狀，分別量處如主文所示之刑，並諭知易科罰金之折算標準，以
    示懲儆。
據上論斷，應依刑事訴訟法第二百九十九條第一項前段、刑法第二十八條、第五十五
條、第二百八十四條第一項前段、第二百七十七條第一項、第四十一條第一項前段、
罰金罰鍰提高標準條例第一條前段、第二條，判決如主文。
本案經檢察官洪士傑到庭執行職務
中    華    民    國      九十      年      二      月      二十六      日
                              臺灣臺南地方法院交通法庭
                                      法  官  何  清  池
右正本證明與原本無異。
如不服本判決，應於判決送達後十日內向本院提出上訴狀( 應附繕本 )。
                                      書記官  林  木  村
中    華    民    國      九十      年      二      月      二十六      日
附錄本案論罪科刑法條全文：
刑法第二百八十四條第一項：
因過失傷害人者，處六月以下有期徒刑、拘役或五百元以下罰金，致重傷者，處一年
以下有期徒刑、拘役或五百元以下罰金。
刑法第二百七十七條
傷害人之身體或健康者，處三年以下有期徒刑，拘役或一千元以下罰金。


司法院資訊處製作；財團法人民間司法改革基金會備份。
